臺灣臺中地方法院刑事判決　　　　　　 100年度易字第1423號
公　訴　人　臺灣臺中地方法院檢察署檢察官
被　　　告　閔文臣
上列被告因詐欺案件，經檢察官提起公訴（100年度偵字第1787
號），被告於準備程序就被訴事實為有罪之陳述，經告以簡式審
判程序之旨，並聽取當事人意見後，合議庭裁定由受命法官獨任
進行簡式審判程序，本院判決如下：
    主    文
閔文臣犯詐欺取財罪，處有期徒刑肆月，如易科罰金，以新臺幣
壹仟元折算壹日。緩刑伍年，並應依本院100年度司中調字第
1274號調解程序筆錄所載，自民國100年6月25日起至106年5月25
日止，於每月25日前各給付新臺幣伍仟元予告訴人廖正發，至新
台幣參拾陸萬元全部清償完畢止。
    犯罪事實
一、閔文臣係「御瑟實業有限公司」（下稱「御瑟公司」）負責
    人，基於意圖為自己不法所有之犯意，於民國（下同）98年
    9 、10月間某日，前往廖正發位於臺中縣大里市(現改制為
    臺中市○里區○○○路385之2號之工廠內，佯稱因有買家要
    剪錠夾、果芽剪等商品，向素無生意往來之「民鑫刀具廠」
    負責人廖正發訂製剪錠夾2016支、果芽剪1200支，雙方約定
    價格各為新臺幣（下同）150元、50元，總計貨款36萬元。
    待廖正發製作完成該批貨品後，閔文臣即於98年12月21日16
    時許，派貨車前往上址載走貨物，並留下聯絡地址（臺中縣
    太平市黃竹里某處）要廖正發隔日前往取款，廖正發於交貨
    後並開立載有「御瑟台照、98年12月21日、品名：剪錠夾數
    量2016支、品名：果芽剪數量1200支」之出貨單以備存查；
    翌（22）日，廖正發依約前往約定地址收取貨款，發現查無
    其所留之聯絡地址及無法聯絡閔文臣，始知受騙。閔文臣取
    得上開貨物後，於99年2月26日，以御瑟公司因營運不佳，
    結束營業欲出清庫存品為由並切結，將上開部分之剪錠夾60
    0支及果芽剪960支，以約7萬元之代價出售予不知情之欒聚
    芬，得款後供己花用。嗣欒聚芬與其夫管謹玉共同以帳號「
    abc629954」在露天拍賣網站上張貼出售上開剪錠夾及果芽
    剪之訊息。廖正發於99年10月6日上網瀏覽時，發現該拍賣
    商品與其遭詐騙商品特徵款式相似，且均在商品上刻印註記
    「鋼農」2字（字體樣式詳見警卷第29頁下方網路照片所示
    ），甚為可疑，遂於99年10月13日親自上網購買商品以供比
    對，取得剪錠夾、果芽剪等實物後，確認係其所生產無誤，
    嗣報警循線查獲而得知上情。
二、案經廖正發訴由臺中市政府警察局霧峰分局報告臺灣臺中地
    方法院檢察署檢察官偵查起訴。
    理    由
一、查本件被告所犯，非死刑、無期徒刑、最輕本刑為3年以上
    有期徒刑之罪，或高等法院管轄第一審之案件，被告於準備
    程序中，就前揭被訴事實為有罪之陳述，經受命法官告以簡
    式審判程序之旨，並聽取被告與公訴人之意見後，本院認無
    不得或不宜改依簡式審判程序進行之處，爰依刑事訴訟法第
    273條之1第1項、第284條之1，經合議庭評議後，裁定本件
    由受命法官獨任進行簡式審判程序，是本件之證據調查，依
    刑事訴訟法第273條之2規定，不受同法第159條第1項、第
    161條之2、第161條之3、第163條之1及第164條至170條規定
    之限制，合先敘明。
二、上開犯罪事實，業據被告於本院準備程序時及審理中均坦承
    不諱，復核與告訴人廖正發於警詢時及檢察官訊問中之指述
    相符，及證人管謹玉、欒聚芬分別於警詢時及檢察官訊問中
    之證述明確，復有職務報告書、載明「御瑟台照、98年12月
    21日、品名：剪錠夾數量2016支、品名：果芽剪數量1200支
    」出貨單影本1紙、露天拍賣網站列印資料影本1份、御瑟實
    業有限公司出具之99年2月26日切結書（載有「本公司御瑟
    公司因營運不佳，結束營業，本將公司之庫存貨品賣給欒小
    姐，本貨品並無任何法律之問題，有的話本人得負責到庭。
    」）1紙、露天拍賣網站所張貼之「剪錠夾、果芽剪」商品
    照片2頁（見中市霧警偵字第1000000002號警卷第2頁、第21
    至25頁、第28至30頁）在卷可憑，堪認被告上開自白確與事
    實相符，足以採信。本件事證明確，被告犯行洵堪認定。
三、核被告所為，係犯刑法第339條第1項之詐欺取財罪。爰審酌
    被告曾因詐欺案件，經法院判處有期徒刑4月，於87年1月13
    日縮刑期滿執行完畢，不構成累犯（參卷附臺灣高等法院被
    告前案紀錄表），正值壯年卻不思正取，貪圖一時私利而使
    被害人廖正發受有36萬元之損失，惟手段平和、實害尚非鉅
    大，及坦承犯行之犯後態度等一切情狀，量處如主文所示之
    刑，併諭知易科罰金之折算標準，以示懲儆。又被告雖有詐
    欺之素行，惟之後未再因故意犯罪受有期徒刑以上刑之宣告
    ，有臺灣高等法院被告前案紀錄表附卷可考，其素行尚稱良
    好，且犯罪情節尚非重大，並已與被害人達成和解，表明願
    依調解內容償還被害人36萬元，以填補其詐欺犯行所生損害
    ，此有100年度司中調字第1274號調解程序筆錄乙份在卷可
    參，確已顯現真誠悔悟之犯後態度，則被告經此論罪科刑之
    教訓，當知警惕，應無再犯之虞，爰認被告所受宣告之刑，
    以暫不執行為適當，併依刑法第74條第1項第1款規定，宣告
    緩刑5年，以啟自新。另為促使被告確實履行其賠償被害人
    之承諾，不致因受緩刑宣告而心存僥倖，並命被告應依本院
    100年度司中調字第1274號調解程序筆錄所載，如主文所示
    之和解條件給付告訴人廖正發賠償金額36萬元（此部分係屬
    緩刑宣告之附帶負擔，若被告有違反上開所定負擔情節重大
    者，檢察官得依法聲請撤銷緩刑，附此敘明）。
四、據上論斷，應依刑事訴訟法第273條之1第1項、第299條第1
    項前段，刑法第339條第1項、第41條第1項前段、第74條第1
    項第1款、第2項第3款，刑法施行法第1條之1第1項、第2項
    前段，判決如主文。
本案經檢察官戚瑛瑛到庭執行職務。
中    華    民    國   100    年    6     月    9     日
                刑事第一庭    法  官   廖  穗  蓁
以上正本證明與原本無異。
如不服本判決應於收受送達後10日內向本院提出上訴書狀，並應
敘述具體理由；其未敘述上訴理由者，應於上訴期間屆滿後20日
內向本院補提理由書（均須按他造當事人之人數附繕本）「切勿
逕送上級法院」。
告訴人或被害人對於判決如有不服具備理由請求檢察官上訴者，
其上訴期間之計算係以檢察官收受判決正本之日期為準。
                              書記官   司  立  文
中    華    民    國   100    年    6     月    9     日
附錄本案論罪科刑法條
刑法第339條第1項：
意圖為自己或第三人不法之所有，以詐術使人將本人或第三人之
物交付者，處五年以下有期徒刑、拘役或科或併科一千元以下罰
金。